【裁判字號】    92,訴,404
【裁判日期】    920311
【裁判案由】    毒品危害防制條例
【裁判全文】
台灣台中地方法院刑事判決                        九十二年度訴字第四０四號
    公  訴  人  台灣台中地方法院檢察署檢察官
    被      告  甲○○
右列被告因違反毒品危害防制條例案件，經檢察官提起公訴 (九十一年度毒偵字第三
八七四號），本院判決如左：
    主      文
甲○○連續施用第一級毒品，處有期徒刑柒月，扣案如附表一所示之物沒收；又連續
施用第二級毒品，處有期徒刑肆月，扣案如附表二所示之物沒收。應執行有期徒刑拾
月，扣案如附表一、二所示之物均沒收。
    事      實
一、甲○○前因施用毒品案件，經依本院以八十七年度毒聲字第一八一號裁定送觀察
    、勒戒後，認無繼續施用毒品之傾向，由台灣台中地方法院檢察署檢察官於民國
    （下同）八十七年七月三十日以八十七年度偵字第八０一四號不起訴處分確定。
    詎甲○○於前開不起訴處分後五年內，復基於概括之犯意，自九十一年十月二十
    日起至同年十二月一日止，連續在台中市○○街一一八號三樓三０四室其租屋處
    ，以將海洛因摻入香煙內，然後用火點燃吸食之方式，施用第一級毒品海洛因計
    四、五次；其另基於概括之犯意，自九十一年十月二十日起至同年十二月一日止
    ，連續在台中市○○街一一八號三樓三０四室其租屋處，以將安非他命置於吸食
    器內，然後用火燒烤吸其所產生煙霧之方式，施用第二級毒品安非他命計四、五
    次。嗣於九十一年十二月三日下午三時許，在台中縣太平市○○○街四十三號為
    警查獲，並由甲○○帶同警方至其上開租屋處，扣得其所有如附表一、二所示之
    物。經依本院以九十一年度毒聲字第三三九三號裁定送觀察、勒戒後，認有繼續
    施用毒品之傾向。
二、案經台中縣警察局霧峰分局報請台灣台中地方法院檢察署檢察官偵查起訴。
    理      由
一、訊據被告甲○○對於前開時地分別以右揭方式連續施用第一級毒品海洛因及第二
    級毒品安非他命各計四、五次之事實坦承不諱，並有中山醫學大學附設醫院藥物
    濫用檢測中心出具被告尿液經檢驗結果均呈鴉片類藥物、安非他命類藥物陽性反
    應之檢驗報告乙紙附卷及如附表一、二所示之物扣案可資佐證。又被告前因施用
    毒品案件，經依本院以八十七年度毒聲字第一八一號裁定送觀察、勒戒後，認無
    繼續施用毒品之傾向，由台灣台中地方法院檢察署檢察官於八十七年七月三十日
    以八十七年度偵字第八○一四號不起訴處分確定，有不起訴處分書附卷足憑。其
    於五年內再犯施用第一、二級毒品罪，經裁定送觀察、勒戒後，認有繼續施用毒
    品之傾向，有本院九十一年度毒聲字第三三九三號裁定及台灣台中看守所附設勒
    戒處所九十一年十二月二十四日中所正衛字第０九一０００四０三七號函送之有
    無繼續施用毒品傾向證明書乙份附卷可參。事證明確，被告犯行堪以認定。
二、核被告甲○○所為，係犯毒品危害防制條例第十條第一項之施用第一級毒品罪及
    同條例第十條第二項之施用第二級毒品罪。被告分別供施用而持有第一級毒品海
    洛因及第二級毒品安非他命之低度行為，應為施用之高度行為所吸收，均不另論
    罪。又被告先後多次施用第一、二級毒品之犯行，均時間緊接，犯罪構成要件相
    同，顯皆係基於概括犯意為之，均應依連續犯之規定各以一罪論，並均依法加重
    其刑。公訴意旨另以：被告甲○○基於概括之犯意，自八十七年之夏天某日起至
    九十一年十月二十日前止，連續在其上開租屋處，施用第一級毒品海洛因多次，
    因認被告犯有毒品危害防制條例第十條第一項之施用第一級毒品罪嫌等語。訊之
    被告甲○○否認有上開犯行，辯稱：伊係自九十一年十月二十日起開始施用毒品
    海洛因等語。公訴人認被告涉有上開罪嫌，無非以被告於偵查中之供述為其唯一
    論據，惟被告於本院審理時則否認上情，且被告曾自八十八年二月十日起至九十
    一年五月二十五日止在監執行殘刑有期徒刑二年九月二十九日及犯竊盜罪所處有
    期徒刑一年四月（因被告另犯偽造文書罪所處有期徒刑二月，與犯竊盜罪所處有
    期徒刑一年四月，嗣定其應執行有期徒刑一年五月，尚未執行所餘一月，故未構
    成累犯），有台灣高等法院被告全國前案紀錄表附卷可參，自不可能在此期間施
    用毒品海洛因，足見被告於偵查中之自白，尚非實在，因此部分公訴人認與前開
    論科部分有連續犯之裁判上一罪關係，故不另為無罪之諭知。又公訴人雖就被告
    於九十一年十二月一日施用第二級毒品安非他命之犯行，未於起訴事實論及，惟
    既與所起訴事實有連續犯之裁判上一罪關係，應為起訴效力所及，本院自得一併
    審理，附此敘明。被告所犯上開二罪，犯意各別，犯罪構成要件不同，應予分論
    併罰。爰審酌被告犯罪之動機、目的、手段、所生危害及犯罪後坦承犯行等一切
    情狀，量處如主文所示之刑，並定其應執行刑，以資懲儆。又扣案如附表一、二
    所示之物，均係被告所有，且為被告供施用毒品海洛因、安非他命犯罪所用之物
    ，已據其供明在卷，依法均併予宣告沒收；另扣案之電子計算機一台，雖係被告
    所有，惟被告否認係供本件犯罪所用之物，又乏證據足資證明，爰不予宣告沒收
    ，併此敘明。
三、據上論斷，應依刑事訴訟法第二百九十九條第一項前段，毒品危害防制條例第十
    條第一項、第二項、第二十條第三項前段、刑法第十一條前段、第五十六條、第
    五十一條第五款、第三十八條第一項第二款，判決如主文。
中    華    民    國      九十二      年      三      月      十一      日
                                     臺灣臺中地方法院刑事第三庭
                                             法  官  朱  光  國
右正本證明與原本無異。
如不服本判決，應於判決送達後十日內向本院提出上訴狀( 應附繕本 )，上訴於臺灣
高等法院臺中分院。
                                             書記官
中    華    民    國      九十二      年      三      月      十二      日
毒品危害防制條例第十條第一項：
施用第一級毒品者，處六月以上五年以下有期徒刑。
毒品危害防制條例第十條第二項：
施用第二級毒品者，處三年以下有期徒刑。
        Ｂ
附表一：
編號    品        名      數  量          用                    途
１      糖粉              壹包            （含袋重二十二．八公克）
                                          供摻毒品海洛因之用
２      研磨器            壹組            供研磨毒品海洛因、糖粉之用
３      分裝袋            壹批            供裝毒品海洛因、安非他命之用
４      藥鏟              貳支            供盛毒品海洛因、安非他命之用
５      電子磅秤          貳台            供秤毒品海洛因、安非他命之用
附表二：
編號    品        名      數  量          用                    途
１      安非他命吸食器    參組            供施用毒品安非他命之用


司法院資訊處製作；財團法人民間司法改革基金會備份。
